【裁判字號】    95,聲再,26
【裁判日期】    951101
【裁判案由】    聲請再審
【裁判全文】
臺灣高雄地方法院刑事裁定              95年度聲再字第26號
聲  請  人
即受判決人  甲○○
            乙○○
上列聲請人因違反著作權法案件，對於本院93年度簡上字第845
號中華民國95年6 月7 日確定判決（原審臺灣高雄地方法院高雄
簡易庭判決案號：93年度簡字第5056號；聲請簡易判決處刑案號
：臺灣高雄地方法院檢察署93年度偵字第15474 號），聲請再審
，本院裁定如下：
    主  文
再審之聲請駁回。
    理  由
一、本件聲請再審意旨主張：(一)由告訴人提出「現代牌LYC-98II
    型伴唱機」其機體下方貼有「921001品質保證撕毀無效」之
    標籤，上開標籤所註記「921001」係指其出廠日期為92年10
    月1 日，但告訴人提出使用說明書背面所蓋「92.4.11 」字
    樣，為告訴人所自稱向聲請人等購買之日期，則購買時該伴
    唱機既未出廠，如何能在市面上出售，顯見告訴人有故意嫁
    禍之嫌並與事實不符，此乃確實之新證據，亦即原審未經注
    意及審酌之證據。(二)告訴人向聲請人等購買伴唱機時之側錄
    錄影帶，畫面中之1 男1 女賣家雖係聲請人2 人，但該影帶
    之顧客影像並不清晰，且僅經證人許美芬自認係其丈夫，究
    竟是否確係許美芬之丈夫，乃屬重要證據漏未審酌。(三)檢察
    官就告訴人所提出之盜版光碟內容，是否與告訴人所提出之
    歌曲附表內容相符一情，於原審曾建請送內政部警政署保二
    總隊第一大隊第三中隊作專業鑑定，辯護人亦曾囑請送高雄
    市政府警察局楠梓分局刑事小隊長徐任祥鑑定是否確為盜版
    光碟，原審卻未予實施，亦屬足生影響判決之重要證據漏未
    予審酌之情事。
二、經查：
  (一)按刑事訴訟法第420 條第1 項第6 款所謂發見確實之新證據
    ，係指當時已經存在而發見在後或審判時未經注意之證據，
    且須可認為確實足以動搖原確定之判決，而為受判決人有利
    之判決者而言。若該證據係其當時所明知已經存在之證據，
    並非事後所發見。且證人所為之證言是否可採，尚須經過調
    查程序決定取捨，亦非確實足以動搖原確定之判決而為受判
    決人有利之判決，即與上述所謂發見確實之新證據，有所不
    合（最高法院81年度台抗字第261 號判決例參照）。聲請人
    所主張：告訴人所提出之「現代牌LYC-98 II 型伴唱機」其
    機體下方貼有「921001品質保證撕毀無效」之標籤乙情，確
    經原審於95年4 月19日審理時當庭勘驗屬實，業經本院調閱
    原審判決所有案卷核閱無誤，然綜觀原審該勘驗筆錄所載，
    原審是當庭就告訴人庭呈之伴唱機及使用說明書予以勘驗，
    勘驗結果除為如上之記載外，並記錄【使用說明書上所載機
    器型號亦為LYC-98II型，與伴唱機外觀所載型號相符，使用
    書背面蓋有「韻美音響行」之店章及筆書寫之92.4.11 】等
    情，另佐以原審勘驗告訴人向聲請人購買伴唱機時之側錄錄
    影帶，其勘驗筆錄記載：【撥放錄影帶之畫面中為音響行之
    店面，時間為92年4 月11日下午4 時47分，一開始有一名顧
    客詢問伴唱機，由被告乙○○為顧客介紹，被告乙○○提及
    店內販售的伴唱機有現代廠牌，貴一點的有音霸，另提及可
    以有兩萬多首，被告甲○○起身操作店內一台伴唱機，被告
    乙○○繼續為顧客介紹。畫面時間下午4 時54分46秒，被告
    乙○○向顧客說「一句話9,000 元」。畫面時間下午4 時57
    分，一店員拿出一彩色紙箱放在桌面上，該彩色紙箱與告訴
    人庭呈之機器外盒外觀相似，被告乙○○將店面展示之伴唱
    機取下放在桌上包裝，下午4 時59分45秒顯示乙○○取下之
    伴唱機背面貼有白色標籤1 張，所貼放位置與今日被告庭呈
    伴唱機相似。被告甲○○在收理線材，並將機器先以塑膠袋
    及白色保麗龍在桌上包裝。地上有一咖啡色之牛皮紙箱，與
    告訴人提出之伴唱機彩色外盒不同。下午5 時3 分時被告2
    人將機器裝至一個彩色紙箱內，並附1 片黃色光碟片，與告
    訴人所提之光碟片外觀相似，被告甲○○即拿膠帶將紙箱封
    起。彩色紙箱外盒上有載LYC-98II之字樣，紙箱色彩、圖樣
    與今日告訴人庭呈之伴唱機外盒一致。該顧客將機器帶走，
    走出店門】等情，有勘驗筆錄1 份附卷可參（見原確定判決
    第5 頁所載），而聲請人甲○○於原審勘驗上開錄影帶後亦
    坦承：確有如畫面上所顯示賣了1 台機器之語（見原審卷第
    47頁），堪認告訴人庭呈之前述「現代牌LYC-98II」型伴唱
    機確係證人許美芬夫妻於92年4 月11日在聲請人2 人經營之
    「韻美音響行」所購買無疑。聲請人主張該機體下方所貼標
    籤上所註記之「921001」係指出廠日期為92年10月1 日，足
    徵告訴人所指稱購買日期92年4 月11日，該伴唱機尚未出廠
    云云，要屬個人臆測之詞，實難以動搖原確定判決而為聲請
    人有利之判決。依前揭最高法院判決意旨，聲請人上述聲請
    再審事由，即與所謂發見確實之新證據，有所不符，自難認
    為有再審之理由。
  (二)次按依刑事訴訟法第421 條規定，因重要證據漏未審酌而聲
    請再審者，應於送達判決後20日內為之，刑事訴訟法第424
    條亦有明文規定。本件原確定判決正本送達於聲請人2 人之
    日期均為95年6 月15日，有送達證書2 紙在卷可證，而聲請
    人2 人以如上理由一(二)、(三)所載重要證據原審漏未審酌之情
    ，於95年7 月7 日具狀聲請再審，顯已逾法定20日之聲請再
    審之期間，故聲請人以如上理由一(二)、(三)所載重要證據漏未
    審酌為由聲請再審，其聲請再審之程序顯然違背規定。
三、綜上所述，聲請人以如上之事由聲請再審，既無再審之理由
    ，及其聲請再審之程序違背規定，爰依刑事訴訟法第433 條
    、第434 條第1項規定，裁定予以駁回。
中    華    民    國    95    年    11    月    1     日
                  鳳山刑事第一庭    法  官  黃三友
以上正本證明與原本無異。
如不服本裁定，應於送達後5日內，向本院提出抗告狀。
中    華    民    國    95    年    11    月    1     日
                                    書記官  趙美玲


司法院資訊處製作；財團法人民間司法改革基金會備份。
